ACORDAO-COMPLETO-2348112

ACÓRDÃO DE RELAÇÃO

ACÓRDÃO DE RELAÇÃO 1760/2019 ATA 7/2019 - SEGUNDA CÂMARA

Acórdão 1760/2019-TCU-Segunda Câmara
	Os ministros do Tribunal de Contas da União, reunidos em sessão de 2ª Câmara, ACORDAM, por unanimidade, nos termos dos artigos 10, §1º, e 11 da Lei 8.443/92, c/c o artigo 157 do Regimento Interno, em fazer as determinações, bem como em sobrestar o julgamento do processo adiante relacionado até que se concluam os procedimentos determinados pelos arts. 59 e 65 da citada da Portaria Interministerial 127/2008.
1. Processo TC-Processo 000.536/2015-6 (TOMADA DE CONTAS ESPECIAL) 
	1.1. Responsáveis: Giovani Paulo Zortea (XXX.889.080-XX) ; Instituto Ecopolis (07.664.851/0001-88) 
	1.2. Órgão/Entidade: Ministério do Turismo (vinculador) 
	1.3. Relator: Ministro Aroldo Cedraz
	1.4. Representante do Ministério Público: Procurador Júlio Marcelo de Oliveira
	1.5. Unidade Técnica: Secretaria do TCU no Estado do Rio Grande do Sul (Sec-RS) .
	1.6. Representação legal: não há.
	1.7. Determinações/Recomendações/Orientações: 
	1.7.1. com relação ao Convênio 703559/2009 (Siconv 703559) celebrado entre o Ministério do Turismo e o Grupo Interdisciplinar Ecópolis, tendo como objeto o apoio à iniciativa de turismo de base comunitária no Município de Santo Antônio da Patrulha/RS, objeto do processo de tomada de contas especial deste Tribunal, TC Processo 000.536/2015-6, que seja determinado ao Ministério do Turismo o estrito cumprimento, no prazo de 90 (noventa) dias, do disposto nos arts. 59 e 65 da Portaria Interministerial 127/2008, vigente à época da celebração do convênio, ou seja, que a prestação de contas encaminhada pelos responsáveis, destacada e identificada em anexo, seja analisada e, após, seja seguido o rito do art. 65 da citada Portaria Interministerial 127/2008: se aprovada a prestação de contas ou comprovado o recolhimento integral do débito imputado, seguir o seu inciso I; ou, não sendo aprovada a prestação de contas, seguir seu inciso II; 
	1.7.2. comunicar ao Ministério do Turismo que o não cumprimento de diligência ou de decisão deste Tribunal, no prazo fixado, sem causa justificada, poderá ensejar a aplicação da multa prevista no art. 58, inciso IV, da Lei 8.443/1992, a qual prescinde de realização de prévia audiência, nos termos do art. 268, § 3º, do Regimento Interno deste Tribunal de Contas da União;
	1.7.3. encaminhar cópia integral deste processo ao Ministério do Turismo, tirando uma segunda cópia do conteúdo das peças 12-16, identificando-as como prestação de contas dos responsáveis e pondo-as destacadamente em anexo ao expediente que encaminhar a determinação, de maneira que, anexo a esse expediente, sejam encaminhados dois documentos: a cópia integral do processo e, separadamente, autonomamente, mais a cópia do conteúdo das peças 12-16, identificadas como sendo a prestação de contas dos responsáveis; 
	1.7.4. sobrestar o presente processo, nos termos do inciso XXI do art. 2º e do art. 47, ambos da Resolução - TCU 259/2014, até que se concluam os procedimentos determinados pelos arts. 59 e 65 da citada da Portaria Interministerial 127/2008.

Segunda Câmara

Ministério do Turismo (vinculador)

Giovani Paulo Zortea (XXX.889.080-XX); Instituto Ecopolis (07.664.851/0001-88)

ACORDAO-COMPLETO-2364549

Acórdão de Relação 5724/2019 - Segunda Câmara

Acórdão de Relação

AROLDO CEDRAZ

não há.

Procurador Júlio Marcelo de Oliveira

TOMADA DE CONTAS ESPECIAL (TCE)

Secretaria do TCU no Estado do Rio Grande do Sul (Sec-RS).